---
title: "Libro de Códigos Observatorio de Conflictos (COES) 2009-2020"
autor: "Equipo Observatorio de Conflictos"
date: "`r format(Sys.Date(), '%d %B %Y')`"
output:
  html_document:
    toc: false
    toc_depth: 4
    toc_float: false
    self_contained: true
---

```{r setup, include=FALSE}
library(knitr)
library(rmdformats)

## Global options
options(max.print="75")
opts_chunk$set(echo=FALSE,
	             cache=TRUE,
               prompt=FALSE,
               tidy=TRUE,
               comment=NA,
               message=FALSE,
               warning=FALSE)
opts_knit$set(width=75)
```

```{r}

pacman::p_load(tidyverse, sjmisc, sjPlot, haven, codebook)

```

```{r}
load("~/GitHub/codebook-oc/input/acciones_de_protesta_2009_2020.RData")
db <- acciones_de_protesta_2009_2020
```

Para un uso adecuado de la base de datos del Observatorio de Conflictos se recomienda a los y las investigadores e investigadoras utilizar el libro de códigos que se presenta a continuación. Si se necesitan conocer más detalles de la metodología utilizada para la construcción de la base de datos y cada una de las variables revisar el [Manual de Usuario](https://dataverse.harvard.edu/dataset.xhtml?persistentId=doi:10.7910/DVN/GKQXBR) disponible en el Dataverse de Harvard.


```{r codebook}
codebook:::label_browser_static(db)
```
